【裁判字號】    98,易,3620
【裁判日期】    981130
【裁判案由】    過失傷害
【裁判全文】
臺灣臺中地方法院刑事判決              98年度易字第3620號
公  訴  人  臺灣臺中地方法院檢察署檢察官
被      告  甲○○
上列被告因過失傷害案件，經檢察官提起公訴（98年度偵字第20
016號），本院判決如下：
    主    文
甲○○因過失傷害人，處有期徒刑貳月，如易科罰金，以新臺幣
壹仟元折算壹日。
    犯罪事實
一、甲○○在其台中市○○區○○路三段二一三號住處畜養中、
    大型犬三隻（分別稱ＭＯＮＫＥＹ、果凍及吉比），明知狗
    隻對陌生人須將大門關妥或將之栓住，否則其所畜養之犬隻
    可能因欠缺適當之管束而再度傷害過往行人，且亦無不能注
    意之情形，竟於民國九十八年七月二十六日下午六時許，疏
    未注意善盡監督管理之責，任由上開三犬至戶外走動，且未
    有任何防止犬隻攻擊他人之作為。適乙○○攜其妹謝００（
    八十五年十二月生，年籍詳卷）欲前往台中市○○路之家樂
    福大賣場購物，而於同日下午六時三十分許，途經台中市○
    ○區○○路三段二三二號前時，其中最大之一犬（即ＭＯＮ
    ＫＥＹ）突然撲向謝００，並朝其左大腿齧咬，致謝００受
    有左側大腿撕裂傷之傷害。
二、案經被害人謝００訴由台中市警察局第二分局報請臺灣臺中
    地方法院檢察署檢察官偵查起訴。
    理    由
一、
（一）訊據被告甲○○固不否認有於上開住處飼養三隻狗，且為
      家中負責管理犬隻之人之事實，然矢口否認有何過失傷害
      犯行，辯稱：事發當時，伊並未帶狗出去，狗也沒出去，
      不可能咬傷人云云。惟查：上開事實，業據被害人即告訴
      人（下簡稱被害人）謝００於警詢、檢察官偵查及本院審
      理時指訴甚詳，並經證人即被害人之胞姐乙○○於警詢、
      檢察官偵查及本院審理時證述明確，二人所述互核相符，
      復有中國醫藥大學附設醫院診斷證明書一份、現場圖、台
      中市○○路與青島路口８５度Ｃ咖啡店提供之監視器影帶
      光碟暨翻拍照片五張及被害人謝００、證人乙○○指認被
      告所飼養三隻狗中其中咬傷告訴人狗隻之照片及被害人謝
      ００於本院審理時所繒製之現場圖等在卷足憑；而依台中
      市○○路與青島路口８５度Ｃ咖啡店提供之監視器影帶光
      碟暨翻拍照片上記錄之時間點觀之，在事發當日下午六時
      三十二分五十九秒至下午六時三十五分十秒行經上開路旁
      確有三隻黑狗且三隻黑狗係一起行動，此與被害人謝００
      及證人乙○○所述之被害時間十分接近，且三隻黑狗於同
      一時間一起出現在上開路口之機率更是微乎其微，另證人
      乙○○及被害人謝００姐妹僅為十餘歲之少女，又與被告
      素不相識，衡諸常情，實無挾怨誣賴之可能，再參諸中國
      醫藥大學附設醫院書立之被害人謝００診斷證明書記載：
      左側大腿撕裂傷，疑似動物咬傷等語，益證被害人謝００
      指訴確有可信性。
（二）被告在其台中市○○區○○路三段二一三號住處畜養中、
      大型犬三隻（分別稱ＭＯＮＫＥＹ、果凍及吉比），明知
      明知狗隻對陌生人具攻擊性，應小心監管，況所畜養之上
      開犬隻其中之ＭＯＮＫＥＹ、果凍先前曾有攻擊鄰人之紀
      錄，此業經被告自承不諱，且有被告住處附近鄰居多人簽
      名之「惡狗傷人連署書」一紙附於偵查卷可資佐證，故被
      告更應注意平日須將大門關妥或將之栓住，否則其所畜養
      之犬隻可能因欠缺適當之管束而再度傷害過往行人，被告
      竟疏未注意，且亦無不能注意之情形，以致其所飼養之三
      隻狗得以出門，其中最大的一隻狗並咬傷被害人謝００，
      綜上被告應有過失甚明。而被害人謝００因此受有前開之
      傷害，亦有中國醫藥大學附設醫院診斷證明書一份在卷足
      憑，是以被害人謝００受有前開之傷害，與被告之過失行
      為之間，具有相當之因果關係。被告上開辯解，係事後卸
      責之詞，不足採信。本件事證明確，被告犯行堪以認定。
二、核被告甲○○所為，係犯刑法第二百八十四條第一項前段之
    過失傷害罪。爰審酌被告未善盡飼主之責，飼養大型犬隻卻
    未為妥適防護措施，造成被害人謝００遭被告所飼養之狗隻
    咬傷，應予非難；另衡量被告過失之程度，被害人年僅十二
    歲多，受到重大驚嚇，所生危害非輕，且被告犯後，未見反
    省，猶飾詞否認犯行，亦未與被害人和解、賠償其醫藥費等
    損失等一切情狀，量處如主文所示之刑，並諭知易科罰金之
    折算標準。
據上論斷，應依刑事訴訟法第二百九十九條第一項前段，刑法第
二百八十四條第一項前段、第四十一條第一項前段，刑法施行法
第一條之一，判決如主文。
中    華    民    國    98    年    11    月    30    日
                  刑事第二庭    法  官  曾佩琦
以上正本證明與原本無異。
如不服本判決應於收受判決後十日內向本院提出上訴書狀，並應
敘述具體理由；其未敘述上訴理由者，應於上訴期間屆滿後二十
日內向本院補提理由書（均須按他造當事人之人數附繕本）「切
勿逕送上級法院」。
                                書記官  林念慈
中    華    民    國    98    年    11    月    30    日
附錄本案論罪科刑法條：
【刑法第二百八十四條第一項】
  因過失傷害人者，處六月以下有期徒刑，拘役或五百元以下罰
  金，致重傷者，處一年以下有期徒刑、拘役或五百元以下罰金
  。


司法院資訊處製作；財團法人民間司法改革基金會備份。
